【裁判字號】    89,易,79
【裁判日期】    890316
【裁判案由】    傷害等
【裁判全文】
臺灣板橋地方法院刑事判決                            八十九年度易字第七九號
    公  訴  人  臺灣板橋地方法院檢察署檢察官
    被      告  丙○
右列被告因傷害等案件，經檢察官提起公訴 (八十五年度偵字第二一八０八號)，本
院判決如左：
    主  文
丙○傷害人之身體，處有期徒刑肆月，如易科罰金，以佰元折算壹日。
    事  實
一、丙○以駕駛計程車為業，於民國（下同）八十八年九月二十八日晚上八時十七分
    許，在台北縣板橋市火車站南二、三門之前禁止載客區前違規停車等候載車，經
    在場執行維持交通秩序職務隸屬板橋義交中隊之義交丁○○屢勸不聽，竟基於妨
    害公務及傷害之犯意，出言挑釁，並以手抓住丁○○胸部推其撞到柱子，經在場
    之義交勸開後，丙○又繼續載客，丁○○吹口哨制止不聽，乃以照相機拍照取締
    ，丙○見狀心生不滿，旋即下車以拳頭猛力毆打丁○○頭部一拳後，駕車揚長而
    去，致丁○○受有右肘擦傷一×０．五公分、前胸瘀傷五×四公分、左臉部瘀傷
    等傷害，並妨害其公務之執行。
二、案經丁○○訴請台灣板橋地方法院檢察署檢察官偵查起訴。
    理  由
一、訊據被告丙○矢口否認犯行，辯稱：丁○○不讓我載客，原本準備回家了，但剛
    好有一女子招手所以才停車載客，丁○○見狀即拍照取締，小隊長乙○○看到就
    說被告年紀大了，讓被告載一趟沒關係，推了丁○○一下，致丁○○跌倒在地，
    不是我打的云云。惟查：（一）右揭事實業據告訴人丁○○指訴綦詳，且有台北
    市立醫院甲種診斷證明書一紙附卷可稽，核與目擊證人黃銘瑞於本院審理中結證
    ：「八十八年九月二十八日晚上八點多，我到板市火車站，剛好看到一部Ｔ三ˍ
    六三七號計程車下來一個人，和丁○○起爭執，很大聲爭吵，那個人抓住丁○○
    胸部一直推、一直推撞到柱子才停下，那個人是不是丙○因當時暗暗的看不清楚
    ，但車號確實是Ｔ三ˍ六三七號沒錯，當那個人推丁○○撞到柱子時，一個義交
    推開他們，之後那個人就上Ｔ三ˍ六三七號計程車載客要走，丁○○在吹口哨制
    止不聽，就照相取締，那個人就從Ｔ三ˍ六三七號車上衝下來，當時丁○○頭低
    低的不知在做什麼事，冷不防的，那個人就用拳頭朝丁○○頭部用力打一拳，再
    開車走，丁○○就痛苦的蹲在地上，當時只看到那人打人，沒有其他人。」「我
    當時在場看到這個情形，就記下車號，留下我姓名、電話交給丁○○，如需我做
    證人，可以通知我。」等情節大致相符，且有其登記車號之字條一件附卷可憑。
    雖證人黃銘瑞因天色暗無法肯定當時毆打丁○○之人即係被告丙○，惟其肯定乃
    駕駛Ｔ三ˍ六三七號計程車之人所為，而被告丙○對於其當晚駕駛Ｔ三ˍ六三七
    號計程車亦不爭執；此外證人即另一執行交通勤務之義交甲○○於偵查及本院審
    理中亦結證稱：當晚八時許，被告違規上下客，經其和丁○○勸導不聽，而與丁
    ○○吵架，後來丙○要打丁○○等語，由此可見，當晚毆打丁○○之人乃係被告
    丙○應可認定。（二）被告雖辯稱於丁○○拍照取締時，小隊長黃下權推了丁○
    ○一把致其跌到在地云云，非但為告訴人丁○○所否認，且證人乙○○本院審理
    中亦結證稱：當天晚上其與甲○○在講話，看到丙○和丁○○在吵架，至於為何
    吵架其不清楚，其亦未上前勸架，並無如丙○所言推了丁○○一把之情事，是被
    告前揭所辯顯無可採。本件事證明確，被告犯行洵堪認定。
二、核被告所為，係犯刑法第一百三十五條第一項妨害公務罪、第二百七十七條第一
    項之傷害罪。被告為達同一目的，在同一機會接續二次而為同一性質之行為，為
    接續犯；又其以一行為，觸犯上開妨害公務及傷害兩罪，為想像競合犯，應從較
    重之傷害罪處斷。公訴人認被告夥同另姓名年籍不詳之計程車司機共同毆打告訴
    人，應成立共同正犯，惟當晚毆打丁○○之人僅被告一人，並未有其他人參與，
    此業經目擊證人黃銘瑞證述綦詳，應無成立共同正犯之餘地，併此敘明。爰審酌
    被告之品性，犯罪之動機、目的、手段，及為圖一己之私，屢次違規載客不聽義
    交人員勸止，進而對義交人員加諸暴行，且犯後飾詞狡辯毫無悔意等一切情狀，
    量處如主文所示之刑，並諭知易科罰金之折算標準示懲。
三、至於告訴人丁○○又指稱被告毀損其因公務持有之照相機云云，惟查不論係刑法
    第一百三十八條毀損公務上掌管之物品罪或刑法第三百五十四條之毀損器物罪，
    均以故意為要件，本件依丁○○所指訴，被告乃係用手推其身體時，照相機不慎
    撞到柱子，則被告顯無毀損照相機之故意，且此部分亦未經檢察官提起公訴，亦
    與本件科刑部分不具有裁判上一罪之關係，本院無從審酌。
據上論斷，應依刑事訴訟法第二百九十九條第一項前段、刑法第一百三十五條第一項
、第二百七十七條第一項、第五十五條、第四十一條、罰金罰鍰提高標準條例第一條
前段、第二條，判決如主文。
本案經檢察官葉靜芳到庭執行職務。
中      華      民      國      八十九      年      三    月    十六    日
                                      臺灣板橋地方法院刑事第一庭
                                          法  官  毛  崑  山
右正本證明與原本無異
如不服本判決應於送達後十日內向本院提出上訴狀
                                          書記官  章  宏  萱
中      華      民      國      八十九      年      三    月    二十    日
附錄本案論罪科刑法條全文：
刑法第一百三十五條
對於公務員依法執行職務時，施強暴脅迫者，處三年以下有期徒刑、拘役或三百元以
下罰金。
意圖使公務員執行一定之職務或妨害其依法執行一定之職務或使公務員辭職，而施強
暴脅迫者，亦同。
犯前二項之罪，因而致公務員於死者，處無期徒刑或七年以上有期徒刑。
致重傷者，處三年以上、十年以下有期徒刑。
刑法第二百七十七條
傷害人之身體或健康者，處三年以下有期徒刑、拘役或一千元以下罰金。
犯前項之罪因而致人於死者，處無期徒刑或七年以上有期徒刑；致重傷者，處三年以
上十年以下有期徒刑。


司法院資訊處製作；財團法人民間司法改革基金會備份。
